【裁判字號】    98,易,981
【裁判日期】    981130
【裁判案由】    竊盜
【裁判全文】
臺灣桃園地方法院刑事判決               98年度易字第981號
公  訴  人  臺灣桃園地方法院檢察署檢察官
被      告  己○○
                    （現於臺灣桃園監獄執行中）
上列被告因竊盜等案件，經檢察官提起公訴（98年度偵字第
19390 號），本院判決如下：
    主  文
己○○竊盜，共肆罪，均累犯，各處有期徒刑肆月，如易科罰金
，均以新臺幣壹仟元折算壹日，應執行有期徒刑壹年貳月，如易
科罰金，以新臺幣壹仟元折算壹日。
    事  實
一、己○○前因(一)搶奪與(二)竊盜案件，經本院於民國83年5 月31
    日以83年度訴字第730 號判決分別判處有期徒刑2 年、7 月
    ，於同年6 月24日確定；(三)強盜案件，經本院於85年8 月23
    日以84年度訴字第1692號判決判處有期徒刑3 年2 月，經臺
    灣高等法院於86年1 月16日以85年度上訴字第4820號駁回上
    訴，於同年3 月3 日確定；(四)懲治盜匪條例案件，經本院於
    85年5 月30日以85年度訴字第426 號判決判處有期徒刑7 年
    6 月，並經最高法院於85年12月26日以85年台上字第6143號
    判決駁回上訴確定；(五)竊盜案件，經本院於85年7 月10日以
    85年度易字第1510號判決判處有期徒刑1 年，並經臺灣高等
    法院於同年9 月25日以85年度上易字第5347號判決駁回上訴
    確定；(六)公共危險案件，經本院於92年1 月20日以92年度壢
    交簡字第125 號判決判處有期徒刑3 月，於同年3 月23日確
    定。而經本院於96年11月30日以96年度聲減字第9607號裁定
    ，就前開(二)、(五)、(六)案件，減刑為3 月又15日、6 月、1 月
    又15日，並就前開(一)、(二)案件，定應執行刑有期徒刑2 年；
    就前開(三)、(四)、(五)案件，定應執行刑有期徒刑10年6 月。前
    開(一)至(六)案件接續執行，於97年3 月1 日執行完畢。復因(七)
    竊盜案件，經本院於97年9 月17日以97年度壢簡字第2239號
    判決判處有期徒刑3 月，於同年10月15日確定，並於98年5
    月4 日執行完畢。詎不知悔改，仍為下列犯行：
  (一)於98年8 月12日下午2 時，在桃園縣平鎮市○○路○段88號
    3 樓之平鎮市公所圖書館內，趁丙○○取出隨身攜帶之
    NOKIA 紫色行動電話1 支放在桌上，並趴在桌上休息小憩片
    刻之機，竟萌生為自己不法所有之意圖，下手竊取前開手機
    得手。
  (二)再於同年9 月4 日中午12時30分，在桃園縣平鎮市○○路宋
    屋公園內，趁乙○○酒後在公園涼亭休息之機，竟萌生為自
    己不法所有之意圖，徒手竊取乙○○所有之MOTOROLA紫色行
    動電話1 支得手。
  (三)復於同日下午1 時，在前開平鎮圖書館內，趁戊○○離開座
    位閱讀報紙，隨身攜帶之ANYCALL 黑色行動電話1 支放在原
    座位桌上之機，竟萌生為自己不法所有之意圖，下手竊取前
    開手機得手。
  (四)又於同日下午1 時20分，在前開平鎮圖書館內，趁甲○○趴
    在桌上午休，隨身攜帶之OKWAP 紅色行動電話1 支放在桌上
    之機，竟萌生為自己不法所有之意圖，下手竊取前開手機得
    手。旋即為平鎮圖書館管理員丁○○發覺逮捕，並報警處理
    查悉上情。
二、案經桃園縣政府警察局平鎮分局報請臺灣桃園地方法院檢察
    官偵查起訴。
    理  由
一、按被告以外之人於審判外之言詞或書面陳述，除法律有規定
    者外，不得作為證據；被告以外之人於審判外之陳述，雖不
    符前4 條之規定，而經當事人於審判程序同意作為證據，法
    院審酌該言詞陳述或書面陳述作成時之情況，認為適當者，
    亦得為證據，刑事訴訟法第159 條第1 項、第159 條之5第1
    項分別規定甚明。本案據以認定被告己○○犯罪事實之證據
    方法，因當事人於本院行準備程序時業已同意作為證據，本
    院審酌該等言詞或書面陳述作成之情況，相關陳述人均未曾
    主張非出於任意性或不正取供，足信應無違法或不當情事，
    因認為適當，依刑事訴訟法第159 條之5 第1 項之規定，該
    等言詞或書面陳述均有證據能力，合先敘明。
二、前開犯罪事實，業據被告己○○於本院審理時均坦承不諱，
    核與證人即受害人丙○○、乙○○於本院審理時證訴、證人
    即被害人劉兆堂、甲○○於警詢時證訴、證人丁○○於警詢
    時證述情節完全相符（本院卷第65頁背面至第68頁背面、偵
    查卷第15頁至第18頁、第20頁至第21頁），另就前開事實一
    之(一)部分，本院勘驗當時平鎮市公所圖書館內錄影帶，認被
    告確實有從證人丙○○座位後方俯身拿取東西再站直之動作
    ，此有勘驗筆錄與審判筆錄在卷可稽（本院卷第63頁與其背
    面、第67頁），此外，就前開事實一之(二)、(三)、(四)部分，復
    有贓物認領保管單3 份可資佐證（偵查卷第19頁、第22頁、
    第25頁），是依前開證人證詞、本院勘驗筆錄以及贓物認領
    保管單等補強證據已足資擔保被告於本院審理中所為之任意
    性自白具有相當程度之真實性，而得確信被告前述自白之犯
    罪事實確屬真實，從而，依刑事訴訟法第156 條第1 項及同
    條第2 項規定，自得依被告前述自白及該補強證據認定被告
    均有為前述竊盜犯行。本件事證明確，被告犯行均堪以認定
    ，應依法論科。
三、核被告所為，係犯刑法第320 條第1 項之竊盜罪。被告4 次
    竊盜犯行，犯意個別，行為時空且相互獨立，應予分論併罰
    。被告曾有如事實欄所載之犯罪科刑執行情形，有臺灣高等
    法院被告前案紀錄表1 份附卷可按（本院卷第4 頁至第12頁
    ），是其於有期徒刑執行完畢後，5 年內故意再犯有期徒刑
    以上之本件4 罪，均為累犯，應依刑法第47條第1 項規定加
    重其刑。爰審酌被告素行非佳，並有多次竊盜前科，然未思
    以正途賺取金錢，竟徒手竊取他人財物，惟所造成損害非鉅
    ，併犯後坦承犯行等一切情狀，分別量處如主文所示之刑，
    並諭知易科罰金之折算標準，暨定其應執行之刑。按中華民
    國94年2 月2 日修正公布之現行刑法第41條第2 項，關於數
    罪併罰，數宣告刑均得易科罰金，而定應執行之刑逾6 個月
    者，排除適用同條第1 項得易科罰金之規定部分，與憲法第
    23 條 規定有違，並與本院釋字第366 號解釋意旨不符，應
    自本解釋公布之日起失其效力（司法院大法官釋字第662 號
    解釋參照），是數罪併罰，數宣告刑均得易科罰金，而定應
    執行之刑逾6 個月之案件，仍得易科罰金。爰依前開解釋意
    旨，就被告應執行之刑，諭知易科罰金之折算標準。
據上論斷，應依刑事訴訟法第299 條第1 項前段、刑法第320 條
第1 項、第41條第1 項前段、第47條第1 項、第51條第5 款，刑
法施行法第1條之1第1項、第2項前段，判決如主文。
本案經檢察官簡方毅到庭執行職務。
中    華    民    國    98    年    11    月    30    日
                  刑事第十一庭  審判長法  官  蔡榮澤
                                      法  官  林蕙芳
                                      法  官  吳宗航
以上正本證明與原本無異。
如不服本判決應於收受本判決後10日內向本院提出上訴書狀，並
應敘述具體理由，如未敘述上訴理由者，應於上訴期間屆滿後20
日內補提理由書狀於本院（均須按他造當事人之人數附繕本）「
切勿逕送上級法院」。
                                      書記官  鄭乃甄
中    華    民    國    98    年    12    月    1     日
附錄本案論罪科刑依據之法條：
中華民國刑法第320條第1項
意圖為自己或第三人不法之所有，而竊取他人之動產者，為竊盜
罪，處5年以下有期徒刑、拘役或5百元以下罰金。


司法院資訊處製作；財團法人民間司法改革基金會備份。
